臺灣臺中地方法院刑事判決　　　　　　　94年度易字第1302號
公　訴　人　臺灣臺中地方法院檢察署檢察官
被　　　告　甲○○
上列被告因違反毒品危害防制條例案件，經檢察官聲請簡易判決
處刑（九十四年度毒偵字第二七七七號），本院沙鹿簡易庭認不
宜逕以簡易判決處刑（九十四年度沙簡字第三九九號），簽移本
院刑事庭改依通常程序審理，本院判決如下：
    主  文
甲○○施用第二級毒品，處有期徒刑伍月，如易科罰金，以佰
元折算壹日。
    犯罪事實
一、甲○○前因違反毒品危害防制條例案件，經法院分別判處有
    期徒刑一年、定應執行有期徒刑一年及有期徒刑四月確定，
　　經合併定應執行有期徒刑二年二月，於民國（下同）九十二
　  年三月十二日發監執行後，於九十三年十二月十五日縮短刑
    期假釋出監付保護管束。又因施用毒品案件，經送強制戒治
　　，於九十二年六月十三日戒治期滿執行完畢，詎不知戒絕毒
　  癮，猶於強制戒治執行完畢後五年內之九十四年四月十二日
    上午十一時十四分回溯九十六小時內某時，在不詳處所施用
    第二級毒品甲基安非他命（起訴書誤載為安非他命）一次，
    嗣因上開違反毒品危害防制條例案件假釋中付保謢管束，於
    九十四年四月十二日至台灣台中地方法院檢察署觀護人室報
    到，經觀護人採尿送驗（尿液代號：000000000號），發現
    有安非他命及甲基安非他命陽性反應。
二、案經台灣台中地方法院檢察署觀護人室自動檢舉由臺灣臺中
    地方法院檢察署檢察官偵查後聲請簡易判決處刑，本院沙鹿
    簡易庭認不宜逕以簡易判決處刑，簽移本院刑事庭改依通常
    程序審理。
    理  由
一、訊據被告矢口否認涉有前開犯行，辯稱：其可能係因為服用
    感冒藥物，始產生毒品陽性反應，其確實未再施用毒品等語
    。經查：(1)被告於上揭時地，經觀護人採集其尿液送驗，經
    以酵素免疫分析法及氣相層析質譜儀等二種檢驗方法，結果
    均呈安非他命及甲基安非他命陽性反應，有詮昕科技股份有
    限公司濫用藥物尿液檢驗報告一份在卷足憑；又前開送驗檢
    體原始編號，核亦與卷附於九十四年四月十二日對被告採尿
    所制作之受保護管束人尿液檢體監管記錄表之編號相符。之
    後，本院又將上開尿液送複驗，經中山醫學大學再以氣相層
    析質譜儀檢驗，結果亦呈安非他命及甲基安非他命陽性反應
    ，有中山醫學大學附設醫院藥物濫用檢測中心出具之濫用藥
    物尿液檢驗報告一份在卷足憑；(2)復按甲基安非他命經口服
    投與後約百分之七十於二十四小時內自尿中排出，約百分之
    九十於九十六小時內自尿中排出，由於目前國內尿液中甲基
    安非他命之檢驗僅為鑑定其是否呈陽性反應尚未定其含量，
    且甲基安非他命成分之檢出與其投與方式、投與量、個人體
    質、採尿時間與檢測儀器之精密度等諸多因素有關，因此僅
    憑尿液中呈安非他命陽性反應，並無法確實推算吸食時間距
    採集時間之長短，惟依上述資料推斷，最長可能不會超過四
    日，有行政院衛生署藥物食品檢驗局８１年２月８日（81）
    藥檢一字第001156號函在卷可憑。再參以單以免疫分析法檢
    驗尿液，有可能因交叉反應，而對服用幾種其他非煙毒或甲
    基安非他命藥物者之尿液產生偽陽性之反應，然若搭配薄層
    分析法，應可摒除絕大部分偽陽性問題，至於使用氣相層析
    質譜儀分析法，則可完全排除偽陽性之干擾，且安非他命及
    甲基安非他命並無醫療用途，又為國內禁用之第二級毒品，
    經行政院衛生署核准之藥品，均不含安非他命或甲基安非他
    命成分，此為承辦刑事法官所公知。（3）則被告於九十四
    年四月十二日上午十一時十四分回溯九十六小時內某時許，
    經觀護人採尿送驗結果，既呈甲基安非他命及安非他命陽性
    反應，且甲基安非他命之濃度又特別高，足徵被告在上開時
    間回溯九十六小時內之某時，確有施用甲基安非他命之犯行
    ，被告雖以前揭情詞置辯，惟其初於偵查中辯稱係服用肝藥
    ，後於本院又稱係服用感冒藥，其所辯是否可採已非無疑，
    況使用氣相層析質譜儀分析法，可完全排除偽陽性之干擾，
    且安非他命及甲基安非他命並無醫療用途，又為國內禁用之
    第二級毒品，經行政院衛生署核准之藥品，均不含安非他命
    或甲基安非他命成分等情，業經本院論述於前，且被告亦無
    法確切的提出其所稱之藥物以供本院查核，其所辯自不足採
    信。且被告有如事實欄所載之施用毒品前科，有臺灣臺中地
    方法院檢察署刑案資料查註紀錄表、臺灣高等法院被告全國
    前案紀錄表各一份在卷可參。綜上，本案事證明確，被告於
    強制戒治執行完畢釋放後，五年內再犯施用第二級毒品之犯
    行堪予認定。
二、核被告所為，係犯毒品危害防制條例第十條第二項施用第二
    級毒品罪。被告所持有之毒品甲基安非他命，係供其自己施
    用，故其持有前之低度行為應為施用之高度行為所吸收，不
    另論罪。爰審酌被告一再施用毒品，經觀察勒戒及強制戒治
    執行完畢後，仍不知戒惕，再次施用第二級毒品，無視於毒
    品對於自身健康之戕害及國家對於杜絕毒品犯罪之禁令，不
    知戒除惡習，惡性非輕，且於本院審理期間矢口否認犯行之
    犯罪後態度不佳，又其施用毒品並無危害他人，本諸施用毒
    品者均有相當程度之成癮性及心理依賴，其犯罪心態與一般
    刑事犯罪之本質並不相同，容應以「病人」之角度為考量，
    並側重適當之醫學治療及心理矯治為宜等一切情狀，量處如
    主文所示之刑，並諭知易科罰金之折算標準。
據上論斷，應依刑事訴訟法第四百五十二條、第二百九十九條第
一項前段，毒品危害防制條例第十條第二項，刑法第十一條前段
、第四十一條第一項前段，罰金罰鍰提高標準條例第二條，判決
如主文。
本案經檢察官洪淑姿到庭執行職務。
中    華    民    國    九十四    年  十   月  二十   日
                        臺灣臺中地方法院刑事第三庭
                            審判長法  官  張靜琪
                                  法  官  郭妙俐
                                  法  官  吳進發
以上正本證明與原本無異。
如不服本判決，應於收受送達後10日內向本院提出上訴書狀（應
附繕本）。
　　　　　　　　　　　　　　　　　書記官  李國敬
中    華    民    國    九十四    年  十   月  二十   日
